# 请问：报批程序来自哪个文件规定？

提问人：胖胖彤 时间：2010-09-26 15:27:18
某国有参股企业，拆迁后原址房产欲报废，必须履行一定报批手续的规定出自哪里？ 企业的解释：按企业会计准则直接处理就可以了，向国资委报批的手续同时进行，请问：是否可行？

回答人：chenyiwei
可以查阅国务院国资委和该企业所属的地方国资委对企业重大事项的报告、审批、核准方面的规定。 会计准则规范的内容是会计要素的确认、计量、列报和披露，并不直接规范企业的内部决策流程。内部决策和外部审批流程更多地体现于企业的内部控制制度和相关监管部门的规定中。